臺灣高等法院臺中分院刑事裁定　　　　 96年度交抗字第166號
抗　告　人
即受處分人　甲○○
上列抗告人因聲明異議案件，不服臺灣彰化地方法院中華民國96
年1月18日裁定（95年度交聲字第1111號）提起抗告 ，本院裁定
如下：
    主  文
抗告駁回。
    理  由
一、本件抗告意旨略以：抗告人即受處分人甲○○因當天運載水
    果、趕市集，情急下忘了帶駕照；且抗告人原本行駛外側車
    道，但該路段拓寬中，該路段皆塞車，致轉換到內側車道；
    抗告人認警方應以疏通車輛為首要之務，不應一味取締違規
    ，致讓行車車輛沿路塞車，嚴重影響行車速度，且如要攔截
    亦應在295公里處攔截，而不應在行駛至296公里處才攔停云
    云。
二、按道路交通安全規則第89條第1項第2款規定，行車前行車執
    照、駕駛執照及其他依法令規定必須隨車攜帶之證件，均應
    攜帶 。違反者，依道路交通管理處罰條例第25條第3款規定
    處汽車駕駛人300元以上600元以下罰緩。再按汽車行駛於高
    速公路或設站管制之道路，不遵守使用限制、禁止、行車管
    制及管理事項之管制規則而有未依規定行駛車道者，處汽車
    駕駛人3000元以上6000元以下罰鍰；汽車駕駛人有第33條之
    情形者，記違規點數1點，道路交通管理處罰條例第33條第1
    項第3款、第63條第1項第1款分別定有明文 ；又汽車行駛高
    速公路及快速道路，其車道之使用，除因交通事故及道路施
    工依臨時或可移動標誌指示或交通勤務警察指揮外，應依設
    置之交通標誌、標線或號誌之規定，高速公路及快速公路交
    通管制規則第8條第1項亦有明文。
三、經查：麻豆戰備道自295公里加500 公尺至298公里加50公尺
    ，並於其前方國道一號高速公路南向293公里及295.6公里處
    分別豎立有『大型車禁行內側車道』交通禁制標誌牌各一面
    ，此有內政部警政署國道公路警察局第四警察隊95年11月21
    日公警四交字第0950471914號函及同隊95年12月29日公警四
    交字第0950472310號函檢具之該路段照片2張附卷可稽 。次
    查，依值勤員警稱：「當時員警正於國道1號南向296公里處
    路肩執行重點守望勤務，發現該車違規行駛內側車道，依法
    攔車當場舉發。當時該路段雖有進行拓寬工程，惟仍維持同
    向二車道行車，並無封閉外側車道」等語，此亦有該第四警
    察隊上開公警四交字第0950472310號函附卷足參。是抗告人
    駕駛自用大貨車仍應依路權並視當時路況依序行駛，如前方
    因車輛壅塞無法前行，亦應待前方車潮抒解後始可繼續行駛
    ，而不得違規跨越車道。抗告意旨所陳各情縱屬真實，仍無
    從解免其未在規定車道行駛之違規行為，其所為辯解，委無
    足採。從而，原處分機關據以援引上開規定，裁處抗告人罰
    鍰新台幣6400元 ，並依道路交通管理處罰條例第63條第1項
    第1款之規定記違規點數1點，並無違誤。原審法院審理結果
    認其異議為無理由，而裁定駁回異議，經核亦無不當；抗告
    人抗告意旨仍執前詞，恣意指摘原裁定不當，並無理由，應
    予駁回。
據上論結，應依道路交通案件處理辦法第二十六條、刑事訴訟法
第四百十二條，裁定如主文。
中　　華　　民　　國　　96　　年　　3 　　月　　3 　　日
            刑事第四庭    審判長法　官  洪  耀  宗
                                法　官  陳  欣  安
                                法　官  江  德  千
上列正本證明與原本無異。
不得再抗告。
                                書記官  吳  麗  琴
中　　華　　民　　國　　96　　年　　 3　　月　　5 　　日
